【裁判字號】    99,訴,201
【裁判日期】    990504
【裁判案由】    偽造文書等
【裁判全文】
臺灣彰化地方法院刑事判決               99年度訴字第201號
公  訴  人  臺灣彰化地方法院檢察署檢察官
被      告  丙○○
            乙○○
上列被告等因偽造文書等案件，經檢察官提起公訴（98年度偵字
第4192、4295、5530、7159、8799號），有刑事訴訟法273 條之
1第1項之情形，本院合議裁定由受命法官獨任進行簡式審判程序
，茲審理判決如下：
    主  文
丙○○、乙○○共同意圖為自己不法之所有，以詐術使人將本人
之物交付，各處有期徒刑伍月，如易科罰金，均以新台幣壹仟元
折算壹日。
    事  實
一、丙○○、乙○○均可預見帳戶提供予他人使用，因該帳戶所
    有人名義與實際使用人不同，將可能作為他人實施財產犯罪
    之人頭帳戶，藉此躲避警方之追查，丙○○、乙○○竟分別
    因需款孔急及欲展延積欠地下錢莊之債務，在不違背其本意
    下，與「阿姐」、「飛機」、「洪先生」所屬之詐欺集團成
    員間，共同基於意圖為自己不法所有之詐欺取財之犯意聯絡
    ，由丙○○於民國（下同）99年4 月6 日晚間10時許，在新
    竹火車站前，將其所申辦之第一銀行竹東分行帳號00000000
    000 號帳戶之存摺、提款卡交付與真實姓名、年籍均不詳、
    綽號「飛機」之成年男子，並約定待有款項匯入後，再由丙○○負責提領，交給「飛機」、「阿姐」所屬之詐欺集團成
    員，丙○○因此可獲得新台幣（下同）3 萬元之報酬；而乙○○則於99年4 月8 日前某日，將其所申辦之國泰世華銀行
    竹北分行帳號000000000000號帳戶之存摺、金融卡、印章，
    交付給真實姓名、年籍均不詳、綽號「洪先生」之成年男子
    ，並約定待有款項匯入後，再由乙○○負責提領，交給「洪
    先生」、「阿姐」所屬之詐欺集團成員，乙○○因此可獲得
    地下錢莊延展債務之利益。嗣該綽號「飛機」、「洪先生」
    男子及「阿姐」所屬詐騙集團再將之充作詐騙集團匯款帳戶
    之用，即基於意圖為自己不法所有之意圖，於98年3 月2 日
    上午11時許，以電話聯絡甲○○，佯稱是玉山銀行行員，告
    知有人拿甲○○簽名之授權書，要提領90萬元，又幫助洗錢
    ，遂後並將電話轉接由一位蔣警官接聽，告知有人利用甲○○之名義涉嫌洗錢，並涉及王又曾之中華商業銀行洗錢案，
    其因兩次傳喚未到，必須自行至臺灣臺北地方法院報到，並
    請一位自稱黃立維之檢察官與其聯絡，佯稱其因有涉案，必
    須將存款轉交法院監管，致甲○○陷於錯誤，而依指示先於
    98年3 月2 日下午1 時許，在玉山銀行南京東路分行附近，
    交付100 萬元予詐欺集團成員，詐欺集團成員並交付收據予
    甲○○收受，甲○○再依指示分別於98年3 月6 日、同年月
    10日匯款100 萬元、200 萬元匯款至路竹一甲郵局帳戶（局
    號：0000000 ，帳號：0000000 ，戶名：王明賜）及陽信商
    業銀行安順分行（帳號：00000000000 號，戶名：謝東良）
    內，至同年4 月8 日該檢察官又打電話予甲○○表示，甲○○應該是清白的，但是案件要等法官核閱，所以必須要再匯
    600 萬元之交保金，始能將上開監管之金額解除，故甲○○
    再於同日分別匯款250 萬元、300 萬元至第一銀行竹東分行
    帳號00000000000 號帳戶（戶名：丙○○）及國泰世華銀行
    竹北分行帳號000000000000號帳戶內（戶名：乙○○），丙○○、乙○○隨即於同日，分別聽從上開詐欺集團成員之指
    示，丙○○至新竹火車站附近之銀行臨櫃提領250 萬元交予
    綽號「飛機」之成年男子，並因此獲得3 萬元之報酬；而乙○○則由「洪先生」及綽號「大胖」之成年男子駕車載至國
    泰世華銀行竹北分行內臨櫃提領300 萬元，並隨即在該銀行
    外面將上開款項交予「洪先生」之成年男子。嗣因甲○○發
    覺有異始知受騙，報警後循線查知上情。
二、案經彰化縣警察局報請臺灣彰化地方法院檢察署檢察官偵查
    起訴。
    理  由
一、按除被告所犯為死刑、無期徒刑、最輕本刑為3 年以上有期
    徒刑之罪或高等法院管轄第1 審案件者外，於前條第1 項程
    序進行中，被告先就被訴事實為有罪之陳述時，審判長得告
    知被告簡式審判程序之旨，並聽取當事人、代理人、辯護人
    及輔佐人之意見後，裁定進行簡式審判程序；除簡式審判程
    序及簡易程序案件外，第1 審應行合議審判，刑事訴訟法第
    273 條之1 第1 項、第284 條之1 分別定有明文。本件被告
    丙○○、乙○○所涉係死刑、無期徒刑、最輕本刑為3 年以
    上有期徒刑之罪或高等法院管轄第1 審案件以外之罪，並於
    本院行準備程序時就被訴事實為有罪之陳述，本院合議庭依
    前揭規定，經評議結果，裁定改由受命法官獨任行簡式審判
    程序，先予敘明。
二、上揭犯罪事實，業據被告丙○○、乙○○於本院準備程序及
    審理時坦承不諱，核與證人即被害人甲○○之女林日芬於警
    詢中證述相符（見彰警刑偵四字第0980024416號警卷第42、
    至43頁），且有匯款單4 紙（見上卷第44至46頁）、第一銀
    行竹東分行帳號00000000000 之申設人資料及交易往來明細
    各1 份（含申設帳戶時使用之身分證影本、存款明細分類帳
    、存款明細分類帳、印鑑卡等資料）、國泰世華銀行竹北分
    行帳號000000000000號帳戶之申設人資料及交易往來明細1
    份（包括申設帳戶使用之身分證影本、存款存摺交易查詢、
    印鑑卡）（彰警刑偵四字第0980040613號警卷第113 至114
    頁、第118 至119 頁）、提領影像畫面翻拍照片（見98年度
    偵字第4192號偵查卷三第150 、209 、226 頁、彰警刑偵四
    字第098004 0613 號警卷第120 頁）等件在卷可稽，足見被
    告二人之自白與事實相符，本件事證明確，被告二人上開犯
    行堪以認定。
三、核被告丙○○、乙○○所為，均係犯刑法第339 條第1 項之
    詐欺取財罪。被告丙○○、乙○○二人，與綽號「飛機」、
    「洪先生」及「阿姐」所屬之詐欺集團成員間，就上開詐欺
    取財之犯行，均有犯意之聯絡及行為之分擔，為共同正犯。
    爰審酌近年來詐欺集團橫行，受害者眾，破壞社會善良風氣
    ，造成人心不安，被告二人明知提供帳戶與他人，常被作為
    實施詐欺取財犯罪之用，惟既明此情，竟仍不思防範之道，
    而不違背其本意將帳戶資料交付，甚至為詐欺集團提領款項
    ，使警察機關難以追查詐欺集團，致損害社會金融體系及妨
    礙民眾對他人之信賴，其犯罪所生之危害非輕，兼衡本件被
    害人因遭詐騙而匯入被告帳戶之金額分別高達250 萬元、30
    0 萬元，損失極大，本應從重量刑，惟審酌被告並無前科，
    且犯後坦承犯行、態度良好，及其犯罪動機、目的、手段等
    一切情狀，量處如主文所示之刑，並諭知易科罰金之折算標
    準，以示懲儆。
四、據上論斷，應依刑事訴訟法第299 條第1 項前段、第273 條
    之1 第1 項，刑法第28條、第339 條第1 項、第41條第1 項
    前段，刑法施行法第1 條之1 ，判決如主文。
本案經檢察官紀雅惠到庭執行職務。
中    華    民    國    99    年    5     月    4     日
                        刑事第九庭    法  官  黃齡玉
以上正本證明與原本無異。
如不服本判決應於收受判決後10日內向本院提出上訴書狀，並應
敘述具體理由；其未敘述上訴理由者，應於上訴期間屆滿後20日
內向本院補提理由書（均須按他造當事人之人數附繕本）「切勿
逕送上級法院」。
告訴人或被害人對於判決如有不服具備理由請求檢察官上訴者，
其上訴期間之計算係以檢察官收受判決正本之日期為準。
中    華    民    國    99    年    5     月    4     日
書記官林嘉賢
附錄本案論罪科刑法條全文：
中華民國刑法第339條
（普通詐欺罪）
意圖為自己或第三人不法之所有，以詐術使人將本人或第三人之
物交付者，處 5 年以下有期徒刑、拘役或科或併科 1 千元以下
罰金。
以前項方法得財產上不法之利益或使第三人得之者，亦同。
前二項之未遂犯罰之。

司法院資訊處製作；財團法人民間司法改革基金會備份。
